【裁判字號】    98,勞上易,18
【裁判日期】    981231
【裁判案由】    給付薪資
【裁判全文】
臺灣高等法院高雄分院民事判決        98年度勞上易字第18號
上  訴  人  香港商香港上海匯豐銀行股份有限公司
法定代理人  乙○○
訴訟代理人  蔡得謙律師
被 上 訴人  丙○○
上  訴  人  戊○○
被 上 訴人  丁○○
被 上 訴人  己○○
上 列 4 人
共      同
訴訟代理人  劉思龍律師
上列當事人間請求給付薪資事件，上訴人對於中華民國98年5 月
25日臺灣高雄地方法院97年度勞訴字第76號第一審判決提起上訴
，被上訴人並於本院為訴之擴張，本院於98年12月23日言詞辯論
終結，判決如下：
    主  文
原判決關於命上訴人給付部分及該部分假執行之宣告暨訴訟費用
（除確定部分外）之裁判均廢棄。
上開廢棄部分，被上訴人在第一審之訴及假執行之聲請均駁回。
被上訴人擴張之訴駁回。
第一審（除確定部分外），第二審及擴張之訴訴訟費用由被上訴
人丙○○負擔十五分之四，被上訴人戊○○負擔十五分之三；被
上訴人己○○負擔十五分之一；被上訴人丁○○負擔十五分之七
。
    事實及理由
一、被上訴人起訴主張：被上訴人均為中華商業銀行股份有限公
    司（下稱中華商銀）員工，中華商銀自92年4 月間起，未經
    被上訴人同意，逕行調降如附表一所示被上訴人之本薪或職
    務加給，致被上訴人應領薪資減少，且因而減發「年終」及
    「績效」獎金，迄至96年10月止，積欠被上訴人丙○○薪資
    及獎金計新台幣（下同）36萬6000元，被上訴人戊○○計33
    萬5500元，被上訴人丁○○計62萬4000元，被上訴人己○○
    計13萬2000元，經被上訴人聲請勞資爭議調解亦無效果，因
    中華商銀已將資產、負債及營業於97年3 月29日概括讓與上
    訴人。為此爰依薪資給付法律關係，提起本件訴訟，聲明求
    為判決：(一)上訴人應給付被上訴人天夏時36萬6000元，被上
    訴人戊○○33萬5500元，被上訴人丁○○62萬4000元，被上
    訴人己○○13萬2000元及均自起訴狀繕本送達翌日起至清償
    日止，按年息百分之五計算之利息。(二)願供擔保，請准宣告
    假執行。
二、上訴人則以：被上訴人係中華商銀之員工，均為9 職等以上
    主管階級人員。自92年4 月間經中華商銀調整本薪或職務加
    給，中華商銀並於97年3 月29日將資、負債及營業讓與上訴
    人。因被上訴人未續為上訴人聘用，故遭中華商銀於97年3
    月29日資遣。中華商銀對9 職等以上行員，係依其責任及貢
    獻大小支給「職務加給」，故屬非固定待遇。職務調整時得
    隨時調整或取消，此為「中華商銀行員待遇與福利處理辦法
    」（下稱系爭辦法）第4 條第2 項所明訂，並為中華商銀與
    被上訴人間勞動契約之一部分，故中華商銀自有權依據工作
    性質與職務加以調整。是「職務加給」非為經常性給與，不
    屬工資之一部。又「年終獎金」、「績效獎金」之發給，須
    以公司有盈餘為前提，勞動基準法（下稱勞基法）第29條定
    有明文。故與勞工因工作而獲得之報酬對價為必然發生而屬
    經常性之給予不同。且依勞基法第2 條第3 款、勞基法施行
    細則第10條第2 款規定，均排除於經常性給予之外。是被上
    訴人所請求之「年終獎金」、「績效獎金」之非經常性給與
    ，亦不屬於工資之範圍。再者，因授信品質狀況長期不佳，
    加上雙卡風暴影響，自92年間起，虧損日益加大，並無盈餘
    ，被上訴人實無請求中華商銀給付92年至95年之「年終獎金
    」、「績效獎金」之權利。又被上訴人己○○已收受核薪通
    知書，足見被上訴人己○○已明示同意薪資調整。另被上訴
    人丙○○、戊○○、丁○○之核薪通知書內容，皆有附註：
    「……如有疑義，請於文到後7 日內以書面申復」之文字，
    而均未表示異議或申復，繼續工作至97年間，亦應認有默示
    合意。被上訴人與中華商銀間已合意調整職務加給。再者被
    上訴人於92年、93年間確有職務調動情事，由此可知中華商
    銀並非單方面調整被上訴人職務加給，且被上訴人亦接受該
    職務調動，從事新職務，足見被上訴人以行動承認職務調派
    及職務加給調整，而屬合意之行為。又被上訴人均未收受核
    薪通知書7 日內表示異議或申復，於經過數年，甚至離職後
    ，始向中華商銀請求短少工資差額，違背雙方間之勞動契約
    及勞資間信賴關係。是縱認被上訴人請求有理由，亦屬權利
    之濫用而有違誠信原則。況且除被上訴人己○○自93年12月
    間起至95年4 月間止，有減少本薪3000元外，其餘被上訴人
    均不涉及本薪減少之情形。且中華商銀自95年4 月24日起，
    已將被上訴人己○○減少之本薪3000元另以職務加給給調回
    ，故被上訴人己○○得請求之金額僅為自93年12月起至95
    年4 月間止，計5 萬1000元，而不得再請求自95年4 月24日
    起至96年10月止，每月減少之本薪3000元。又被上訴人丙○
    ○、戊○○、丁○○均不涉及本薪減少之情形，且職務加給
    非屬工資之一部。是其等請求減少薪資差額，應無所據。再
    者，被上訴人丙○○雖自92年5 月1 日起減少職務加給6000
    元，惟自93年7 月1 日起至96年2 月28日止，提高職務加給
    1100元，並自93年3 月1 日起，提高職務加給2800元，即算
    至96年10月止，增加給付6 萬6400元。被上訴人戊○○雖自
    92年4 月21日起減少職務加給5500元，然已自93年7 月1 日
    起至96年2 月28日止，提高職務加給1100元，並自96年3 月
    1 日起提高職務加給2100元，即算至96年10月間，增加給付
    6 萬800 元。被上訴人己○○自96年3 月1 日起提高職務加
    給1700元，算至96年10月間，增加1 萬3600元，被上訴人丁
    ○○自93年4 月1 日起減少職務加給1 萬3000元，然自96年
    3 月1 日起提高職務加給2500元，算至96年10月間，增加給
    付2 萬元，是縱認被上訴人請求有理由，亦應將前開增加給
    付部分自請求金額中扣除。再者，被上訴人於97年3 月29日
    離職時，係以調整後之薪資計算資遣費，若被上訴人在當時
    即為表示不同意調整，兩造間即可終止勞動契約，中華商銀
    不必再給付該期間（即自92年5 月起至97年3 月止）工作年
    資之資遣費，是被上訴人丙○○溢領資遣費計50萬9864元，
    被上訴人戊○○溢領資遣費27萬7810元，被上訴人丁○○溢
    領資遣費27萬4698元，被上訴人己○○溢領資遣費14萬684
    元，上訴人據以主張抵銷後，已無給付之義務等語，資為抗
    辯。並答辯聲明：(一)被上訴人之訴駁回。(二)如受不利判決，
    願供擔保，請准免為假執行。
三、本件原審對於上訴人之請求，判決：(一)上訴人應給付被上訴
    人丙○○36萬6000元、被上訴人戊○○22萬2400元、被上訴
    人丁○○62萬4000元、被上訴人己○○10萬5100元及均自97
    年2 月15日起至清償日止，按年息百分之五計算之利息。(二)
    被上訴人其餘之訴駁回。(三)訴訟費用由上訴人負擔十分之九
    ，餘由被上訴人戊○○負擔二十分之一，被上訴人己○○負
    擔二十分之一。並依兩造之聲明，就上揭被上訴人勝訴部分
    ，分別酌定相當擔保金額，併予宣告假執行及免為假執行。
    且就被上訴人戊○○、己○○其餘假執行之聲請駁回。上訴
    人就其敗訴部分聲明不服，上訴聲明求為判決：(一)原判決關
    於命上訴人給付部分及該部分假執行之宣告均廢棄。(二)上開
    廢棄部分，被上訴人在第一審之訴及假執行之聲請均駁回。
    (三)第一、二審訴訟費用由被上訴人負擔，被上訴人則答辯聲
    明：(一)上訴駁回。(二)訴訟費用由上訴人負擔。被上訴人並於
    本院擴張請求自96年11月起至97年3 月底離職時，減少之工
    資。擴張聲明求為判決：(一)上訴人應再給付被上訴人丙○○
    4 萬5500元、被上訴人戊○○1 萬4000元、被上訴人己○○
    6500元、被上訴人丁○○6 萬5000元，及均自98年7 月17日
    起至清償日止，按年息百分之五計算之利息。(二)擴張之訴訴
    訟費用由上訴人負擔。上訴人就被上訴人擴張之訴部分，答
    辯聲明：(一)擴張之訴駁回。(二)擴張之訴訴訟費用由被上訴人
    負擔。（被上訴人戊○○就其請求超過22萬2400元本息部分
    ；另被上訴人己○○就其請求超過10萬5100元本息部分，經
    原審判決敗訴後，並未上訴，均已確定在案。又被上訴人係
    擴張應受判決事項之聲明，依民事訴訟法第446 條第1 項、
    第255 條第1 項第3 款之規定，被上訴人所為此部分訴之擴
    張，應予准許，併予明）。
四、兩造不爭執之事項如下，並有被上訴人薪資異動一覽表、系
    爭辦法、遣散費表各1份在卷可稽，堪予採信：
  (一)被上訴人均為中華商銀僱佣之員工，中華商銀自92年4 月間
    起，陸續調整被上訴人之本薪或職務加給。
  (二)中華商銀所發給員工之「年終獎金」、「績效獎金」均係以
    1個月基本薪資計算。
  (三)被上訴人於97年3 月29日因中華商銀為上訴人接管整併，已
    資遣離職。
  (四)如被上訴人請求上訴人給付本件短少工資差額為有理由，則
    被上訴人得請求上訴人給付之短少工資差額即如附表二所示
    。
五、兩造爭執之事項為：(一)上訴人抗辯被上訴人丙○○，戊○○
    、丁○○於中華商銀調整減少本薪、職務加給時，並未異議
    ，已默示同意，另被上訴人己○○已明示同意調整減少本薪
    ，有無理由？(二)被上訴人主張「職務加給」為經常性給與，
    而屬於工資之一部分；以1 個月基本薪資計算之「年終獎金
    」、「績效獎金」應包含「職務加給」，上訴人應給付被上
    訴人自92年4 月間起至97年3 月29日止，所減少如附表二所
    示金額之工資差額，有無理由？(三)被上訴人於離職後始為請
    求上訴人給付本件短少工資差額，有無權利濫用或違反誠信
    原則？
六、上訴人抗辯被上訴人丙○○、戊○○、丁○○於中華商銀調
    整減少本薪、職務加給時，並未異議，已默示同意；另被上
    訴人己○○已明示同意調整減少本薪，有無理由？
  (一)按工資應由勞雇雙方議定之。勞基法第21條第1 項前段定有
    明文。又按當事人互相表示意思一致者，無論其為明示或默
    示，契約即為成立。民法第153 條第1 項定有明文。又所謂
    默示之意思表示，係指依表意人之舉動或其他情事，足以間
    接推知其效果意思者而言（最高法院29年上字第762 號判例
    參照）。又雇主不依勞動契約給付工作報酬，勞工得選擇請
    求雇主依約給付報酬；或選擇不經預告終止契約，並請求雇
    主發給資遣費（勞基法第14條第1 項第5 款、第4 項準用第
    17條規定參照）。苟勞工經雇主片面減薪後，既未向雇主表
    示終止勞動契約並請求給付資遣費，復長期領取扣減後之薪
    資，而未為一部清償之保留表示，自足以間接推知該勞工經
    權衡自身利益後，已默示同意領取扣減之薪資，而與雇主繼
    續勞動契約關係，即與單純之沈默有別（最高法院97年台上
    字第1859號、臺灣高等法院96年度重勞上更(一)字第9 號及最
    高法院97年台上字第334 號、台灣高等法院95年度重勞上字
    第19號裁判要旨參照）。
  (二)經查被上訴人均為中華商銀僱用之員工，中華商銀自92年4
    月間起，陸續調整減少被上訴人之本薪或職務加給，且於發
    給被上訴人之核薪通知書上，亦附註有：「台端對右列薪資
    如有疑義，請於生效日起（或文到後）7 日內書面申復」等
    語。又證人即中華商銀二等襄理佘美真於93年12月6 日亦向
    被上訴人己○○發送電子郵件：「忠盈，有關台端調整本薪
    為43500 元案，經本處於12月6 日電話與您確認同意無誤後
    ，業於當日寄出，如有疑問，可洽人事處美真。」並有被上
    訴人丙○○、戊○○、丁○○、己○○所提出之核薪通知書
    各1 份，被上訴人己○○具名之簽收條電子郵件各1 份附卷
    可稽（見原法院97年度雄勞調卷第35頁至第41頁），被上訴
    人均未表示異議或申復，繼續工作至97年3 月29日等事實，
    亦為兩造所不爭執。參以證人即中華商銀人事主管謝新生於
    原審證稱：中華商銀因經營狀況不是很好，主導公司經營之
    副總王令可為了要節流，所以就依據員工對公司的貢獻，績
    效等作評比，依評比的結果，就績效不好的員工，或職務有
    調動的人員等狀況，減少職務加給的部分。……因為只有針
    對部分的當事人，有部分的會在文件上告知得於7 日內異議
    ，有部分的只是口頭告知得為異議等語（見原審卷第153 頁
    、第15 4頁）。另證人即中華商銀首席協理甲○○於本院證
    稱：「（問：是否曾經在丙○○的職務加給減少6000元，己
    ○○的職務加給減少3000元，丁○○的職務加給減少1 萬
    3000 元 的核薪通知書文稿上蓋用職章表示核閱？）有在該
    核薪通知書文稿上蓋章，而且看過。（問：上開核薪通知書
    有無交給丙○○、己○○、丁○○？）有，我的印象是用電
    話通知，其他都有在書面上註明如異議的話，請提出書面申
    請。（問：就你所知，丙○○、戊○○、丁○○、己○○就
    其多次調整本薪或加給，有無曾以書面或口頭表示不同意？
    ）都沒有」等語（見本院卷第72頁至第75頁）。另證人佘美
    真亦於本院證稱：「（問：有無在丙○○的職務加給減少
    6000元，己○○的本薪減少3000元之核薪通知書文稿及丁○
    ○的職務加給減少13000 元的核薪通知書文稿上蓋用職章？
    ）有，但是金額不記得。（問：丙○○、己○○、丁○○等
    人有無簽收上開核薪通知書？）我記得應該都有簽收。（問
    ：有無寄發過『忠盈：有關台端調整本薪為43500 元案，經
    本處於12 月6日電話與您確認同意無誤後，業於當日寄出，
    如有疑問，可洽人事處美真』等語的電子郵件給己○○？）
    有，關於己○○部分，我為了慎重，我有做了這些動作。且
    發過2 次電子郵件給己○○，但是金額我不記得」等語（見
    本院卷第75頁、第76頁）。又被上訴人丙○○、戊○○自92
    年4 月間起，被上訴人己○○自93年12月1 日起；另被上訴
    人丁○○自93年4 月1 日起分別遭中華商銀予以調整減少職
    務加給或本薪後，至其4 人於97年3 月29日離職時止，均曾
    經中華商銀多次予以增、減職務加給或本薪等事實，亦有兩
    造所不爭執之被上訴人薪資異動一覽表在卷足憑（見原審卷
    第53頁），而被上訴人就此多次增、減職務加給及本薪之異
    動，並未依規定提出異議。而係遲至96年7 月間始申請勞資
    爭議調解（見上揭雄勞調卷第11頁），並於97年1 月4 日提
    出本件訴訟等事實，則被上訴人既未於中華商銀予以減少職
    務加給或本薪之時，為勞資爭議之調解聲請及提起訴訟，亦
    未依勞基法第14條第1 項第5 款、第4 項準用第17條規定，
    終止勞動契約，請求發給資遣費，仍領取中華商銀所發給之
    減少職務加給或本薪後之工資，繼續提供勞務，而未為一部
    清償之保留表示，前後長達3 年餘，顯見被上訴人己○○於
    中華商銀93年12月起予以減少本薪時已明示同意調整減少本
    薪。另被上訴人丙○○、戊○○、丁○○於中華商銀分別於
    92年4 月間、93年12月間起予以調整減少本薪、職務加給時
    ，亦未為任何之表示，而願意委曲求全，以保有工作，揆諸
    前開說明，應認被上訴人丙○○、戊○○、丁○○已默示同
    意減少本薪、職務加給，而與中華商銀繼續勞動契約。從而
    上訴人抗辯被上訴人丙○○、戊○○、丁○○於中華商銀調
    整減少本薪、職務加給時，並未異議，已默示同意；另被上
    訴人己○○已明示同意調整減少本薪等事實，即屬有據，堪
    予採信。
七、被上訴人主張「職務加給」為經常性給與，而屬於工資之一
    部分，以1個月基本薪資計算之「年終獎金」、「績效獎金
    」應包含「職務加給」，上訴人應給付被上訴人自92年4月
    間起至97年3月29日止，所減少如附表二所示金額之工資差
    額，有無理由？
    本件被上訴人於中華商銀調整減少本薪、職務加給時，其中
    被上訴人己○○已明示同意；另被上訴人丙○○、戊○○、
    丁○○等人則並未異議，已默示同意等事實，已如前述，是
    被上訴人主張「職務加給」為經常性給與，而屬於工資之一
    部分，以1個月基本薪資計算之「年終獎金」、「績效獎金
    」應包含「職務加給」，上訴人應給付被上訴人自92年4月
    間起至97年3月29日止，所減少如附表二所示金額之工資差
    額，即屬無理由，不應准許。
八、被上訴人於離職後，始為請求上訴人給付本件短少工資差額
    ，有無權利濫用或違反誠信原則？
    查被上訴人請求上訴人給付如附表二所示金額之工資差額，
    係屬無理由，不應准許，是其於離職後，始為該項請求，有
    無權利濫用或違反誠信原則，即毋庸予以論述。
九、綜上所述，被上訴人於中華商銀於調整減少本薪、職務加給
    時，其中被上訴人己○○已明示同意，另被上訴人丙○○、
    戊○○、丁○○等人則並未異議，已默示同意，是被上訴人
    請求上訴人給付自92年4 月間起至97年3 月29日止，所減少
    如附表二所示金額之工資差額，即屬無理由，不應准許。原
    審疏未詳查，遽命上訴人應給付被上訴人丙○○36萬6000元
    、被上訴人戊○○22萬2400元、被上訴人丁○○62萬4000元
    、被上訴人己○○10萬5100元及均自97年2 月15日起至清償
    日止，按年息百分之五計算之利息，並就此部分為假執行之
    宣告，尚有違誤。上訴意旨指摘原判決此部分不當，求予廢
    棄改判，即為有理由，應由本院將原判決關於命上訴人給付
    部分及該部分假執行之宣告暨訴訟費用（除確定部分外）之
    裁判均廢棄，並改判如主文第2 項之所示。又被上訴人於本
    院擴張請求自96年11月起至97年3 月底離職時，減少之工資
    （即附表二「擴張部分」欄所示金額及法定遲延利息）亦屬
    無理由，應予駁回。
十、據上論結，本件上訴人之上訴為有理由，被上訴人擴張之訴
    為無理由，依民事訴訟法第450 條、第449 條第1 項、第78
    條、第85條第1項但書，判決如主文。
中    華    民    國    98    年    12    月    31    日
                              勞工法庭
                                  審判長法官  吳登輝
                                  法      官  鄭月霞
                                  法      官  甯  馨
以上正本證明與原本無異。
本件不得上訴。
中    華    民    國    99    年    1     月    5     日
                                  書  記  官  張明賢
附表一：
        臺灣高等法院高雄分院98年度勞上易字第18號
┌──┬────┬───────────────────┐
│編號│被上訴人│      請  求  項  目  及  金  額      │
├──┼────┼───┬───────────────┤
│ １ │丙○○  │減薪  │92.05 ～ 96.10 每月 6,000 元，│
│    │        │      │計 324,000元                  │
│    │        ├───┼───────────────┤
│    │        │年終  │92～95年每年 6,000 元，計     │
│    │        │獎金  │24,000 元                     │
│    │        ├───┼───────────────┤
│    │        │考績  │92～94年每年 6,000 元，計     │
│    │        │獎金  │18,000 元                     │
│    │        ├───┴───────────────┤
│    │        │總計：366,000元                       │
├──┼────┼───┬───────────────┤
│ ２ │戊○○  │減薪  │92.05 ～ 96.10 每月 5,500 元，│
│    │        │      │計 297,000 元                 │
│    │        ├───┼───────────────┤
│    │        │年終  │92～95年每年 5,500 元，計     │
│    │        │獎金  │22,000 元                     │
│    │        ├───┼───────────────┤
│    │        │考績  │92～94年每年 5,500 元，計     │
│    │        │獎金  │16,500 元                     │
│    │        ├───┴───────────────┤
│    │        │總計：335,500元                       │
├──┼────┼───┬───────────────┤
│ ３ │己○○  │減薪  │93.12 ～ 96.10 每月 3,000 元，│
│    │        │      │計 105,000 元                 │
│    │        ├───┼───────────────┤
│    │        │減職務│94.12 ～ 95.03 每月 3,000 元，│
│    │        │加給  │計 12,000 元                  │
│    │        ├───┼───────────────┤
│    │        │年終  │93～95年每年 3,000 元，計     │
│    │        │獎金  │9,000 元                      │
│    │        ├───┴───────────────┤
│    │        │考績  │93～94年每年 3,000 元，計     │
│    │        │獎金  │6,000 元                      │
│    │        ├───┴───────────────┤
│    │        │總計：132,000元                       │
├──┼────┼───┬───────────────┤
│ ４ │丁○○  │減本薪│93.04 ～ 96.10 每月 13,000 元 │
│    │        │      │，計559,000 元                │
│    │        ├───┼───────────────┤
│    │        │年終  │93～95年每年13,000 元，計     │
│    │        │獎金  │39,000 元                     │
│    │        ├───┼───────────────┤
│    │        │考績  │93～94年每年13,000 元，計     │
│    │        │獎金  │26,000 元                     │
│    │        ├───┴───────────────┤
│    │        │總計：624,000元                       │
└──┴────┴───────────────────┘
附表二：
          臺灣高等法院高雄分院98年度勞上易字第18號
┌──┬────┬────────────────────────────┐
│編號│被上訴人│                請  求  項  目  及  金  額              │
├──┼────┼────┬───────────────────────┤
│ １ │丙○○  │減薪    │92.05 － 96.10 每月 6,000 元，計324,000 元    │
│    │        ├────┼───────────────────────┤
│    │        │年終獎金│92－95年每年 6,000 元，計 24,000 元           │
│    │        ├────┼───────────────────────┤
│    │        │考績獎金│92－94年每年 6,000 元，計 18,000 元           │
│    │        ├────┼───────────────────────┤
│    │        │擴張部分│96年11月起至97年3月止，每月減少本薪           │
│    │        │        │9,100 元，計45,500元(9100×5=45500)           │
│    │        ├────┴───────────────────────┤
│    │        │一審判決：新台幣366,000元，擴張部分：新台幣45,500元     │
│    │        │總計：新台幣411,500元                                   │
├──┼────┼────┬───────────────────────┤
│ ２ │戊○○  │減薪    │92.05 － 93.10每月 5,500 元，計77,000 元      │
│    │        │        │93.05 － 96.02月每月 4,900 元，計156,800 元   │
│    │        │        │96.03 － 96.10月每月 2,800 元，計 22,400 元   │
│    │        ├────┼───────────────────────┤
│    │        │年終獎金│92 年 5,500 元、93 － 95 年每年 4,900元，計   │
│    │        │        │20,200 元                                     │
│    │        ├────┼───────────────────────┤
│    │        │考績獎金│92 年 5,500 元、93 － 94 年每年 4,900元，計   │
│    │        │        │15,300 元                                     │
│    │        ├────┼───────────────────────┤
│    │        │擴張部分│96 年 11 月起至 97 年 3 月止，每月減少本薪    │
│    │        │        │2,800 元，計14,000元(2800×5=14000)           │
│    │        ├────┴───────────────────────┤
│    │        │一審判決：新台幣222,400元，擴張部分：新台幣14,000元     │
│    │        │總計：新台幣236,400元                                   │
├──┼────┼────┬───────────────────────┤
│ ３ │己○○  │減薪    │93.12 － 96.02月每月 3,000 元，計81,000 元    │
│    │        │        │                                              │
│    │        │        │96.03 － 96.10 月每月 1,300 元，計 9,100 元   │
│    │        ├────┼───────────────────────┤
│    │        │年終獎金│93－95年每年 3,000 元，計 9,000 元            │
│    │        ├────┼───────────────────────┤
│    │        │考績獎金│93－94年每年 3,000元，計6,000 元              │
│    │        ├────┼───────────────────────┤
│    │        │擴張部分│96年11月起至97年3月止，每月減少本薪1,300 元， │
│    │        │        │計6,500元(1300×5=6500)                       │
│    │        ├────┴───────────────────────┤
│    │        │一審判決：新台幣105,100元，擴張部分：新台幣6,500元      │
│    │        │總計：新台幣111,600元                                   │
├──┼────┼────┬───────────────────────┤
│ ４ │丁○○  │減職務  │93.04 － 96.10月每月13,000 元，計559,000 元   │
│    │        │加給    │                                              │
│    │        ├────┼───────────────────────┤
│    │        │年終獎金│93－95年每年13,000 元，計39,000 元            │
│    │        ├────┼───────────────────────┤
│    │        │考績獎金│93－94年每年13,000元，計26,000 元             │
│    │        ├────┼───────────────────────┤
│    │        │擴張部分│96 年 11 月起至 97 年 3 月止，每月減少職務加給│
│    │        │        │13,000 元，計65,000 元 (13000×5=65000)       │
│    │        ├────┴───────────────────────┤
│    │        │一審判決：新台幣624,000元，擴張部分：新台幣65,000元     │
│    │        │總計：新台幣689,000元                                   │
└──┴────┴────────────────────────────┘

司法院資訊處製作；財團法人民間司法改革基金會備份。
